臺灣臺中地方法院刑事判決　　　　　　　94年度易字第1437號
公　訴　人　臺灣臺中地方法院檢察署檢察官
被　　　告　乙○○
上列被告因毒品危害防制條例案件，經檢察官提起公訴（九十四
年度毒偵字第二七九六號、第三三九０號）及移送本院併案審理
（九十四年度偵字第一三四五一號），被告於準備程序就被訴事
實為有罪之陳述，本院合議庭裁定由受命法官獨任進行簡式審判
程序，並予判決如下：
    主    文
乙○○連續施用第二級毒品，處有期徒刑肆月，如易科罰金，以
佰元折算壹日。
扣案之甲基安非他命包（合計毛重點貳公克）沒收銷毀之。
    犯罪事實
一、乙○○前於民國九十二年間，已二次因施用毒品案件，經本
    院裁定送觀察、勒戒後，均認無繼續施用毒品之傾向，而由
    臺灣臺中地方法院檢察署檢察官分別於九十二年二月十日及
    同年十月十七日，各以九十二年度毒偵字第三四二號及九十
    二年度毒偵字第二八七三號為不起訴處分確定（第二次觀察
    勒戒執行至九十二年十月十七日釋放）；詎其仍不知戒絕，
    於觀察勒戒執行完畢後五年內，復基於施用第二級毒品甲基
    安非他命之概括犯意，自九十三年十月間某日起至九十四年
    六月底某日止，先後在臺中縣大甲鎮○○路○段一二一七號
    其所經營之洗衣店及其位於臺中縣大甲鎮○○街三０一號住
    處內，以將第二級毒品甲基安非他命置於玻璃球內加熱燒烤
    ，使之產生煙霧後，再以口鼻吸取其煙氣之方式，連續施用
    第二級毒品甲基安非他命多次（施用頻率約一週一次）。嗣
    乙○○各於九十四年三月五日上午十一時三十分許、同年四
    月三十日上午十時三十分許及同年七月十日十七時三十分許
    ，均在臺中縣大甲鎮○○街三０一號住處為警查獲，並分別
    扣得其所有供施用之毒品甲基安非他命一包（毛重０‧二公
    克）與毒品甲基安非他命二包（合計毛重三‧０公克）、毒
    品海洛因八包（合計毛重三‧二公克）、其所有供施用毒品
    海洛因所用之塑膠杓子、注射針筒各一支（所涉施用第一級
    毒品犯行部分，另經檢察官移送臺灣高等法院臺中分院併案
    辦理），其前二次為警查獲時，且均經員警徵得其同意後，
    採集尿液送請鑑驗，因甲基安非他命皆呈現陽性反應，始由
    警進而查悉上情。
二、案經臺中縣警察局大甲分局先後移請臺灣臺中地方法院檢察
    署檢察官偵查起訴及臺中縣警察局大甲分局報告同署檢察官
    偵查後，移送本院併案審理。
    理    由
一、上開事實，業經被告乙○○於本院訊問時坦認不諱，而被告
    前二次為警查獲後所採取之尿液，經送請詮昕科技股份有限
    公司檢驗結果，甲基安非他命係呈現陽性反應，有尿液檢驗
    報告二份附卷可稽（見毒偵字第二七九六號卷第七頁，警卷
    第一頁），且本件復有被告所有供施用之甲基安非他命三包
    （合計毛重三‧二公克）扣案可資佐證，足見被告上開自白
    ，確與事實相符，堪予採認。又被告前於九十二年間，已二
    次因施用毒品案件，經本院裁定送觀察、勒戒後，均認無繼
    續施用毒品之傾向，而由臺灣臺中地方法院檢察署檢察官分
    別於九十二年二月十日及同年十月十七日，各以九十二年度
    毒偵字第三四二號及九十二年度毒偵字第二八七三號為不起
    訴處分確定（第二次觀察勒戒執行至九十二年十月十七日釋
    放），此有臺灣高等法院被告前案紀錄表及臺灣臺中地方法
    院檢察署全國施用毒品案件紀錄表在卷可查，是被告確有於
    觀察勒戒執行完畢釋放後，五年內復行施用毒品之罪行。綜
    此，本件事證已臻明確，被告施用毒品甲基安非他命之犯行
    ，堪以認定。
二、按甲基安非他命係屬毒品危害防制條例第二條第二項第二款
    所指之第二級毒品，核被告乙○○所為，係犯毒品危害防制
    條例第十條條第二項之施用第二級毒品罪。被告施用前後持
    有第二級毒品之低度行為，應為其施用第二級毒品之高度行
    為所吸收，不另論罪。被告先後多次施用第二級毒品甲基安
    非他命之犯行，時間緊接，犯罪構成要件相同，顯係基於概
    括犯意反覆為之，為連續犯，應依刑法第五十六條之規定論
    以一罪，並加重其刑。起訴意旨雖未敘及被告自九十四年四
    月二十九日起至同年六月底某日止之多次施用毒品甲基安非
    他命之犯行，然此部分犯行分別與前開已起訴且經認定有罪
    之施用毒品甲基安非他命犯行部分，有連續犯之裁判上一罪
    關係，亦為起訴效力所及，復為檢察官就有吸收關係之持有
    毒品甲基安非他命犯行部分移送本院併案辦理，本院自應俱
    併審論之。爰審酌被告其前已因施用毒品犯行，二次均經觀
    察勒戒，竟猶故態復萌，復行施用毒品不輟，無視於毒品對
    於自身健康之戕害及國家對於杜絕毒品犯罪之禁令，且被告
    於本件施用時間歷時甚久；惟衡酌施用毒品係屬自戕行為，
    被告犯罪手段尚屬平和，亦未因此而危害他人，所生損害尚
    非鉅大，且被告於犯後於本院審理時坦承犯行，尚見悔意之
    犯罪後態度，暨施用毒品者均有相當程度之成癮性及心理依
    賴，其犯罪心態與一般刑事犯罪之本質並不相同，應側重適
    當之醫學治療及心理矯治為宜等一切情狀，量處如主文所示
    之刑，並諭知易科罰金之折算標準。至扣案之甲基安非他命
    三包（合計毛重三．二公克），係屬違禁物，不問屬於犯人
    與否，均應依毒品危害防制條例第十八條第一項前段規定，
    宣告沒收銷燬之。
據上論斷，應依刑事訴訟法第二百七十三條之一第一項、第二百
九十九條第一項前段，毒品危害防制條例第十條第二項、第十八
條第一項前段，刑法第十一條、第五十六條、第四十一條第一項
前段，罰金罰鍰提高標準條例第二條，判決如主文。
本案經檢察官甲○○到庭執行職務。
中　　華　　民　　國　　94　　年　　9 　　月　　30　　日
                  刑事第四庭  法  官  陳思成
上正本證明與原本無異。
如不服本判決，應於送達後十日內向本院提出上訴狀（須附繕
本），上訴於台灣高等法院台中分院。
                              書記官  王嘉麒
中　　華　　民　　國　　94　　年　　9 　　月　　30　　日
附錄論罪科刑法條
毒品危害防制條例第十條第二項
施用第二級毒品者，處三年以下有期徒刑。
